【裁判字號】    98,易,1307
【裁判日期】    981020
【裁判案由】    竊盜
【裁判全文】
臺灣臺南地方法院刑事判決              98年度易字第1307號
公  訴  人  臺灣臺南地方法院檢察署檢察官
被      告  乙○○
                      弄9號
上列被告因竊盜案件，經檢察官提起公訴（98年度偵字第576號
），本院判決如下：
    主  文
乙○○竊盜，處罰金新台幣參仟元，如易服勞役，以新台幣壹仟
元折算壹日。
    事  實
一、乙○○意圖為自己不法之所有，於民國97年9月3日晚間20時
    許，在台南縣官田鄉○○村○○路48號全家便利商店前，見
    丁○所有之捷克牌腳踏車一台停放該處，趁無人注意之際，
    徒手予以竊取，得手後將上開腳踏車藏放在台南縣官田鄉○
    ○村○○路202號旁空地。嗣於97年9月6日上午六時許，以
    新台幣（下同）350元之價格，賣給不知情之舊貨商甲○○
    ，其後因甲○○心生懷疑而報警查獲上情。
二、案經丁○訴由台南縣警察局麻豆分局報請臺灣台南地方法院
    檢察署檢察官偵查起訴。
    理  由
一、訊據被告固不否認有於前揭時地騎走告訴人丁○所有之捷克
    牌腳踏車一台，及嗣後將該腳踏車賣給舊貨商甲○○等事實
    ，惟否認有何為自己不法所有之意圖而構成竊盜犯行之情，
    辯稱：伊視力不佳，持有中度視障之身心障礙手冊，那天晚
    上伊係在全家便利商店前與友人飲用米酒，嗣後喝醉在該處
    睡覺，待伊醒來僅剩伊一人，伊迷迷糊糊要牽腳踏車回家，
    看不清楚伊所牽之腳踏車不是自己的，絕非有意要偷他人腳
    踏車等語。經查，被告於97年9月6日持以向舊貨商甲○○出
    售之腳踏車一台，確為告訴人丁○所有並於不詳時日在全家
    便利商店前遭竊一節，業據證人即告訴人丁○於警詢及偵查
    中指訴、舊貨商甲○○於警詢中證述明確，並有贓物認領保
    管單一紙、腳踏車照片二張附於警卷可稽。雖被告於本院審
    理時以前詞置辯，並提出身心障礙手冊一份為證，然查，被
    告僅一眼視力不佳，於其生活起居及行動上並未造成阻礙，
    亦即其能閱讀文件（例如閱讀起訴書、傳票及筆錄等文件）
    及清楚判斷事務（知道要來法院開庭，並知道如何搭乘交通
    工具前來法院等），如被告果真於上揭時地有酒醉情事而錯
    牽他人之腳踏車，理應於翌日清醒後就可發覺而立即歸還被
    害人並牽回屬於自己之腳踏車，然被告顯無此歸還之舉措，
    卻反而於三日後將該腳踏車以如同自己之物處分方式，出售
    予舊貨商甲○○，實益可彰顯其意圖為自己不法所有之犯行
    ，參以被告嗣後又於97年9月14日出售另一台竊得之腳踏車
    予舊貨商甲○○，但該腳踏車為失主趙楊彩珠循線報警查獲
    （即本院97年度簡字第3320號刑事判決，判處被告罰金八千
    元確定），舊貨商甲○○遂起疑而向警方供出本案犯行，如
    被告果真錯牽腳踏車，何以竟一再「錯牽」並任意處分自己
    錯牽之腳踏車？是此，被告以前詞置辯，純係諉卸之詞，不
    足採信。事證明確，被告犯行堪以認定，應依法論科。
二、核被告所為，係犯刑法第320條第1項之普通竊盜罪。爰審酌
    被告為中度視障人士，為本案犯行時並無前科素行，其因經
    濟狀況不佳，三餐不繼，遂竊取他人腳踏車變賣獲取價金以
    便生活，而告訴人丁○稱該機車已騎乘十餘年，價值甚微及
    犯後飾詞否認犯行之態度等一切情狀，量處如主文所示之刑
    ，並諭知易服勞役之折算標準。
據上論結，應依刑事訴訟法第299條第1項前段，刑法第320條第1
項、第42條第3項，刑法施行法第1條之1，判決如主文。
本案經檢察官丙○○到庭執行職務。
中    華    民    國    98    年    10    月    20    日
                  刑事第十五庭  法  官  林彥君
以上正本證明與原本無異
如不服本判決應於收受本判決後10日內向本院提出上訴書狀，並
應敘述具體理由。其未敘述上訴理由者，應於上訴期間屆滿後20
日內向本院補提理由書狀（均須按他造當事人之人數附繕本）「
切勿逕送上級法院」。
                                書記官  莊淑雅
中    華    民    國    98    年    10    月    20    日
附錄本案論罪科刑法條全文：
中華民國刑法第320條
意圖為自己或第三人不法之所有，而竊取他人之動產者，為竊盜
罪，處5  年以下有期徒刑、拘役或 5 百元以下罰金。
意圖為自己或第三人不法之利益，而竊佔他人之不動產者，依前
項之規定處斷。
前二項之未遂犯罰之。


司法院資訊處製作；財團法人民間司法改革基金會備份。
